【裁判字號】    95,易,2674
【裁判日期】    951221
【裁判案由】    竊盜
【裁判全文】
臺灣臺中地方法院刑事判決              95年度易字第2674號
公  訴  人  臺灣臺中地方法院檢察署檢察官
被      告  丁○○
                    （另案在監執行中）
上列被告因竊盜案件，經檢察官提起公訴（95年度偵緝字第1507
號），本院判決如下：
    主    文
丁○○竊盜，累犯，處有期徒刑拾月。
    犯罪事實
一、丁○○前於民國八十四年間因違反麻醉藥品管理條例案件，
    經本院於八十六年一月二十五日判處有期徒刑一年確定；復
    於八十五年間因違反槍砲彈藥刀械管條例案件，經本院於八
    十六年一月三日判處有期徒刑六月確定；又於八十五年間因
    贓物罪，經本院於八十六年一月十七日判處有期徒刑九月確
    定；再因偽造有價證券案件，經本院於八十六年七月五日判
    處有期徒刑三年四月確定，上開各罪定其應執行之刑為有期
    徒刑五年五月，經送監執行，復於九十年十月二十六日假釋
    出監，再經撤銷假釋入監執行殘刑十一月十日，於九十三年
    八月八日縮短刑期執行完畢。詎仍不知悔改，意圖為自己不
    法之所有，於九十四年十月二十二日凌晨某時，在臺中縣大
    甲鎮○○里○○路○段一二００號前，竊取乙○○所有停放
    該處之自小客車（車牌號碼ＬＱ一五五三六號），得手後先
    將車牌拆下，改懸掛自蔡文勝處取得之號碼一五二一─ＧＥ
    號車牌二面。嗣於九十四年十月三十一日晚間十一時四十五
    分許，在臺中縣清水鎮○○路四五九號麥當勞速食店外，將
    上開自小客車連同鑰匙一把交由甲○○駕駛。嗣於同年十一
    月一日凌晨零時十五分許，甲○○駕駛該贓車在臺中縣清水
    鎮○○路與海濱路口時，為警攔檢而循線查獲。
二、案經臺中縣警察局清水分局報告臺灣臺中地方法院檢察署檢
    察官偵查起訴。
    理    由
一、訊據被告丁○○矢口否認有何竊盜犯行，辯稱：該車係證人
    甲○○使用的，其沒有坐過，但是看過這輛車一次，是因為
    證人江忠信開車到證人蔡文勝的家，被查獲的時候，因其藥
    癮發作，身體不舒服，想要趕快結束訊問，所以偵查中沒有
    依照真實情形說明云云。經查：車牌號碼ＬＱ一五五三六號
    自用小客車係被告於九十四年十月二十二日凌晨竊取，且因
    見證人蔡文勝有一輛喜美自用小客車沒在使用，因此借用車
    牌，後來在大甲竊取上開車輛後改懸車牌等情，業據被告於
    偵查中供認無訛。上開自用小客車係證人乙○○所有且遭竊
    一節，業據證人乙○○於警詢時證述明確，並有車輛車牌失
    竊作業─查獲車輛認可資料一份在卷可證。而上開車輛為警
    查獲時所懸掛一五二一─ＧＥ號車牌，係證人蔡文勝交付被
    告一節，亦據證人蔡文勝於警詢時陳明，核與被告亦自承其
    向證人蔡文勝借上開車牌一節相符。被告雖辯以並未竊取該
    車，僅見過一次云云，然證人甲○○警詢時、偵查中陳明該
    車係被告駕駛，嗣交其使用，當時被告說要找朋友等情，復
    於本院審理中證稱：懸掛牌照號碼一五二一ＧＥ車牌白色車
    子是被告開這輛車載其，車子怎麼來的，其不知道，被告在
    麥當勞下車，要其往前開一點，其在車上等被告，被告下去
    找朋友，其坐在駕駛座上，因為被告下車時，由其坐在駕駛
    座將車子往前開並買東西等語，足見該車確係被告駕駛使用
    ，且向證人蔡文勝借用車牌改懸，嗣交付與證人江忠信駕駛
    一節，至於明確。衡諸常情，該車如與被告無關，被告當無
    向證人蔡文勝借用車牌改掛之理，被告辯以僅見過該車一次
    云云，顯與常情有違，且證人江忠信本院審理中證述，亦與
    被告偵查中供述相侔，足徵被告偵查中自白與事實相符，應
    堪採信，被告於本院審理中翻異辯以並未竊車云云，顯係卸
    責之詞，不足採信。此外，復有查獲照片六幀、贓物認領保
    管單一份在卷可參。本件事證明確，被告犯行應堪認定，應
    予依法論科。
二、被告行為後，刑法業於九十四年一月七日修正，於同年二月
    二日公布，於九十五年七月一日施行。按行為後法律有變更
    者，適用行為時之法律，但行為後之法律有利於行為人者，
    適用最有利於行為人之法律，修正後即現行刑法第二條第一
    項訂有明文。刑法第三百二十條第一項之竊盜罪，其罰金刑
    之法定刑原為得科五百元以下罰金，因罰金罰鍰提高標準條
    例第一項前段規定，提高為十倍，為得科銀元一萬元以下罰
    金。而依修正後刑法施行法第一條之一規定：「（第一項）
    中華民國九十四年一月七日刑法修正施行後，刑法分則編所
    定罰金之貨幣單位為新臺幣。（第二項）九十四年一月七日
    刑法修正時，刑法分則編未修正之條文定有罰金者，自九十
    四年一月七日刑法修正施行後，就其所定數額提高為三十倍
    。但七十二年六月二十六日至九十四年一月七日新增或修正
    之條文，就其所定數額提高為三倍」，及刑法第三十三條第
    五款修正為：「主刑之種類如下：五、罰金：新臺幣一千元
    以上，以百元計算之」等規定觀之，依修正後之法律，刑法
    第三百二十條第一項竊盜罪所得科處之罰金刑最高額為新臺
    幣一萬五千元、最低額為新臺幣一千元，然依被告行為時即
    修正前刑法第三十三條第五款規定之罰金最低額為銀元一元
    ，並提高十倍計算，前開罰金刑，最高額為銀元五千元，最
    低額為銀元十元，若乘以三倍而換算為新臺幣，最高額雖與
    新法同為新臺幣一萬五千元，然最低額僅為新臺幣三十元。
    因此，比較上述修正前、後之刑罰法律，自以被告行為時即
    修正前關於科處罰金刑之法律較有利於被告。核被告丁○○
    所為，係犯刑法第三百二十條第一項之竊盜罪。被告前於八
    十四年間因違反麻醉藥品管理條例案件，經本院於八十六年
    一月二十五日判處有期徒刑一年確定；復於八十五年間因違
    反槍砲彈藥刀械管條例案件，經本院於八十六年一月三日判
    處有期徒刑六月確定；又於八十五年間因贓物罪，經本院於
    八十六年一月十七日判處有期徒刑九月確定；再因偽造有價
    證券案件，經本院於八十六年七月五日判處有期徒刑三年四
    月確定，上開各罪定其應執行之刑為有期徒刑五年五月，經
    送監執行，復於九十年十月二十六日假釋出監，再經撤銷假
    釋入監執行殘刑十一月十日，於九十三年八月八日縮短刑期
    執行完畢一節，有刑案資料查註紀錄表及臺灣高等法院被告
    前案紀錄表各一件在卷可稽，查被告行為後，刑法業於九十
    四年一月七日修正，於同年二月二日公布，於九十五年七月
    一日施行。按行為後法律有變更者，適用行為時之法律，但
    行為後之法律有利於行為人者，適用最有利於行為人之法律
    ，修正後即現行刑法第二條第一項訂有明文。被告受有期徒
    刑執行完畢後，五年以內再犯本案有期徒刑以上之罪，不論
    依修正前之刑法第四十七條，或修正後之刑法第四十七條第
    一項之規定，均構成累犯，對被告而言並無有利或不利之情
    形，自不生新舊法比較之問題，應逕依修正前之刑法第四十
    七條，論以累犯加重其刑。爰審酌被告竊取車輛，雖嗣後為
    警查獲，惟造成被害人損失與不便，且犯後否認犯行，未能
    坦白認過等一切情狀，量處如主文所示之刑。又扣案鑰匙一
    支，雖係被告交付與證人江忠信駕駛該車之物，惟尚無據可
    證被告係以該鑰匙竊取該車，難認係犯罪所用之物，且非違
    禁物，自無從為沒收之諭知。
    予駁回，併此敘明。
據上論斷，應依刑事訴訟法第二百九十九條第一項前段，刑法二
條第一項、第三百二十條第一項、修正前刑法第四十七條，修正
前刑法第三十三條第五款、罰金罰鍰提高標準條例第一條前段，
判決如主文。
本案經檢察官丙○○到庭執行職務。
中    華    民    國    95    年    12    月    21    日
                  刑事第十四庭  審判長法  官  楊真明
                                      法  官  劉逸成
                                      法  官  陳  葳
上正本證明與原本無異。
如不服本判決，應於收受本判決後十日內向本院提出上訴書狀，
其未敘述上訴理由者，並得於提起上訴後十日內向本院補提理由
書狀（均須按他造當事人之人數附繕本）「切勿逕送上級法院」
。
                                      書記官  張雅如
中    華    民    國    95    年    12    月    25    日
附錄法條：
刑法第三百二十條第一項：
意圖為自己或第三人不法之所有，而竊取他人之動產者，為竊盜
罪，處五年以下有期徒刑、拘役或五百元以下罰金。


司法院資訊處製作；財團法人民間司法改革基金會備份。
